臺灣高等法院刑事裁定
110年度抗字第1203號
抗  告  人  
即  被  告  萬揚  




上列抗告人即被告因個人資料保護法等案件，不服臺灣臺北地方
法院中華民國110年7月25日羈押裁定（109年度原訴字第38號）
，提起抗告，本院裁定如下： 
    主  文
抗告駁回。
    理  由
一、原裁定意旨略以：抗告人即被告萬揚經原審訊問後，坦承犯
    行，並有卷內事證可稽，足認其涉違反個人資料保護法第41
    條、修正前刑法第277條第1項、第304條第1項、第354條等
    罪犯罪嫌疑重大。又被告經通緝到案，有逃亡之虞。復審酌
    被告先前經原審拘提到案而限制住居，然而嗣後仍然未能按
    時到庭，經原審再次傳拘均未能到案，顯見被告有規避司法
    機關傳喚之情形，有羈押之必要，爰依刑事訴訟法第101條
    第1項第1款之規定，乃於訊問後諭知羈押等語。
二、抗告意旨略以：
　㈠被告前因身體不適而無法到庭，乃請同案被告代為向法院請
    假，被告並不知道事後已遭法院通緝。其係在接獲警方通知
    後，自行至警察局報到，並無刻意閃躲傳喚之事，足徵被告
    並無逃亡之虞。
　㈡被告已於原審準備程序時坦承犯行並無規避司法機關傳喚之
    情，也願意接受司法裁判，已無羈押之必要，請求撤銷原裁
    定云云。
三、被告經法官訊問後，認為犯罪嫌疑重大，而有逃亡或有事實
    足認為有逃亡之虞，非予羈押，顯難進行追訴、審判或執行
    者，得羈押之，刑事訴訟法第101條第1項第1款定有明文。
    又羈押被告之目的，在於確保訴訟程序之進行、確保證據之
    存在及真實、並確保刑罰之執行，是被告有無羈押之必要，
    除有刑事訴訟法第114條各款所列情形之一不得駁回者外，
    係由法院就具體個案，依職權衡酌是否有非予羈押顯難保全
    證據或難以遂行訴訟程序者為依據，並就客觀情事觀察。再
    審酌被告有無羈押必要，除被告犯罪嫌疑已屬重大外，自當
    基於訴訟進行程度、犯罪性質、犯罪實際情狀及其他一切情
    事，審慎斟酌有無上開保全或預防目的，依職權妥適裁量，
    俾能兼顧國家刑事追訴、刑罰權之順暢執行及人權保障。如
    就客觀情事觀察，法院羈押之裁定在目的與手段間之衡量，
    並無明顯違反比例原則情形，即無違法或不當可言。
四、經查：
　㈠被告經原審訊問後，坦承犯行，並有起訴書所載證人之證述
    及書證為憑，足認被告涉犯個人資料保護法第41條、修正前
    刑法第277條第1項、第304條第1項、第354條毀損等罪，犯
    罪嫌疑確屬重大。又被告於110年2月18日原審準備程序未到
    ，經同案被告欒忠業稱被告發燒，今天不能來開庭等語（原
    審卷一第326頁）。被告並於同日下午5時30分電話聯繫原審
    書記官，稱其因發燒無法到院開庭，將補提診斷證明書等語
    。原審乃改定110年2月25日行準備程序，惟被告除未提出診
    斷證明書外，亦未到庭，有原審110年2月18日準備程序筆錄
    、原審公務電話記錄、原審110年2月25日刑事報到單在卷可
    稽（原審卷一第321～327、387、419頁）。嗣經原審法院囑
    託臺灣士林地方檢察署派警拘提被告，於110年3月20日拘提
    到案，並經原審諭知限制住居，有臺灣臺北地方法院北院忠
    刑暢109原訴38字第1100001922號函、原審110年3月20日報
    到單及訊問筆錄在卷可稽（原審卷二第153、165～169頁）。
    嗣原審另定於110年4月29日行準備程序並傳喚被告，但被告
    仍未到庭，經拘提亦未獲，有準備程序筆錄、臺灣臺北地方
    法院北院忠刑暢109原訴38字第1100003842號函、報告書等
    附卷可參（原審卷二第309～310、349頁、卷三第16頁）。原
    審法院遂對被告發布通緝，迨至110年7月25日始為警緝獲，
    有原審法院通緝書、被訴事實或移送事實附件、原審訊問筆
    錄、原審法院撤銷通緝書附卷可查（原審卷三第135～147、1
    51、161～163、191頁）。被告係經原審法院傳、拘、限制住
    居後，復經傳、拘未到，嗣經通緝始到案，足認被告有逃亡
    之事實。被告雖辯稱經警通知後即報到，無逃亡之虞云云，
    惟由上開過程可知，被告經多次傳、拘未到，經限制住居後
    再予傳拘，亦同，足見有規避審判之事實。至其清通緝後到
    案，或擔心因此遭羈押而為之，尚不足以推翻其前規避到庭
    逃亡之情。原審依刑事訴訟法第101條第1項第1款之規定予
    以羈押，自屬適法。
　㈡至抗告意旨稱其已坦承犯行，無羈押必要云云。惟自白是否
    與事實相符，宜由原審法院實體審認之，非本院所得審究，
    被告執前詞指摘原裁定不當，要係對於原審法院審酌羈押時
    得裁量、判斷之職權行使，再事爭執，尚不足以推翻原羈押
    裁定之適法性，本件抗告無理由，應予駁回。
五、綜上，本院認為原審經審酌全案卷證，斟酌訴訟進行程度及
    其他一切情事，認被告確有羈押原因及羈押必要，且無從期
    待以其他強制處分代替羈押，即可達到保全被告遵期到庭使
    訴訟程序得以順利進行，或保全對被告將來可能刑罰之執行
    得以遂行之目的，且被告亦無刑事訴訟法第114條所列各款
    不得駁回具保停止羈押聲請之情形等，於法即屬符合。被告
    雖執前詞提起抗告，然如前述，並無理由，應予駁回。　　
據上論斷，應依刑事訴訟法第412條，裁定如主文。　　
中　　華　　民　　國　　110 　年　　8 　　月　　11　　日
                  刑事第七庭    審判長法　官  孫惠琳
                                      法　官  連雅婷
                                      法　官  張育彰
以上正本證明與原本無異。
不得再抗告。
                                      書記官  蔡麗春
中　　華　　民　　國　　110 　年　　8 　　月　　11　　日